【裁判字號】    99,撤緩,38
【裁判日期】    990831
【裁判案由】    撤銷緩刑
【裁判全文】
臺灣基隆地方法院刑事裁定              99年度撤緩字第38號
聲  請  人  臺灣基隆地方法院檢察署檢察官
受  刑  人  甲○○
上列聲請人因受刑人犯詐欺案件（臺灣士林地方法院98年度審簡
字第995 號），聲請撤銷緩刑之宣告（99年度執聲字第643 號）
，本院裁定如下：
    主  文
聲請駁回。
    理  由
一、聲請意旨略稱：受刑人即被告甲○○因詐欺案件，經臺灣士
    林地方法院於民國98年12月4 日以98年度審簡字第995 號（
    起訴案號：臺灣士林地方法院檢察署98年度偵緝字第816 號
    ）各判處有期徒刑4 月，並定應執行刑6 月，如易科罰金以
    新臺幣（下同）1,000 元折算壹日，緩刑2 年，並諭知被告
    應支付被害人林聖儒、楊政祐、郭倩宏、林楷祥各1 萬元、
    5 千元、1 萬元、1 萬元，並於99年1 月8 日確定在案。惟
    受刑人迄今尚未支付上述被害人賠償金額，並經臺灣士林地
    方法院檢察署於99年4 月28日及同年7 月15日傳喚未到，後
    於99年7 月20日以士檢清執寅99執緩127 字第23352 號函被
    害人林聖儒等人，被害人林聖儒於99年8 月12日具狀表示其
    至99年8 月中旬為止尚未收到甲○○應支付之賠償金額；另
    又於99年8 月13日電詢被害人郭倩宏，被害人郭倩宏亦表示
    未收到任何賠償金。核受刑人所為，已合於刑法第75條之1
    第1 項第4 款所定得撤銷先前緩刑宣告之原因，爰依刑事訴
    訟法第476 條規定聲請撤銷先前之緩刑宣告等語。
二、按98年6 月10日修正公布、98年9 月1 日施行之刑法第75條
    之1 第1 項規定：「受緩刑之宣告而有下列情形之一，足認
    原宣告之緩刑難收其預期效果，而有執行刑罰之必要者，得
    撤銷其宣告：一、緩刑前因故意犯他罪，而在緩刑期內受六
    月以下有期徒刑、拘役或罰金之宣告確定者。二、緩刑期內
    因故意犯他罪，而在緩刑期內受六月以下有期徒刑、拘役或
    罰金之宣告確定者。三、緩刑期內因過失更犯罪，而在緩刑
    期內受有期徒刑之宣告確定者。四、違反第74條第2 項第1
    款至第8 款所定負擔情節重大者。」；次按於94年2 月2 日
    修正公布、95年7 月1 日施行之刑法第75條之1 第1 項，就
    該條項分設4 款裁量撤銷緩刑之原因，於立法理由中明載：
    「修正條文第七十四條第二項增列法院於緩刑期間內，得命
    犯罪行為人於緩刑期內應遵守之事項（例如向被害人支付相
    當數額、向公庫支付一定之金額、接受精神、心理輔導、提
    供義務勞務或其他為預防再犯之事項），明定違反該條所定
    事項情節重大者，得撤銷其緩刑宣告，以期週延，至於所謂
    「情節重大」，係指：受判決人顯有履行負擔之可能，而隱
    匿或處分其財產、故意不履行、無正當事由拒絕履行或顯有
    逃匿之虞等情事而言。」等語，即本條採用裁量撤銷主義，
    賦予法院撤銷與否之權限，特於第1 項規定實質要件為「足
    認原宣告之緩刑難收其預期效果，而有執行刑罰之必要」，
    供作審認之標準；經查：
  (一)、受刑人即被告甲○○因犯詐欺案件，經臺灣士林地方法
    院於98年12月4 日以98年度審簡字第995 號確定判決判處有
    期徒刑6 月，如易科罰金以1,000 元折算壹日，緩刑2 年，
    並應給付被害人林聖儒、楊政祐、郭倩宏、林楷祥各1 萬元
    、5 千元、1 萬元、1 萬元，並於99年1 月8 日確定，此有
    該案判決書、臺灣高等法院被告前案紀錄表各1 份在卷可稽
    ；且依受刑人與被害人林聖儒、楊政祐、郭倩宏、林楷祥約
    定各於98年12月31日、99年1 月31日、99年2 月28日、99年
    3 月31日前全部清償完畢，亦有臺灣士林地方法院98年度審
    簡字第995 號判決書在卷可稽；惟受刑人未向被害人林聖儒
    、郭倩宏給付損害賠償之金額。又經臺灣士林地方法院檢察
    署傳喚受刑人到署執行，受刑人未到庭，以致被害人亦具狀
    陳明被告未切實履行緩刑條件，此有臺灣士林地方法院檢察
    署士檢清執寅99執緩127 字第23352 號函、被害人林聖儒具
    狀影本、臺灣士林地方法院檢察署執行案件進行單、送達證
    書2 紙附卷可稽。
  (二)、惟查受刑人之戶籍地址固係設於基隆市○○區○○街25
    1 巷4 號，然自99年2 月12日起已因另案羈押於臺灣臺北看
    守所，有臺灣高等法院被告前案紀錄表1 份附卷可稽，是本
    件聲請人雖曾將該署99年度執緩字第127 號執行傳票，先後
    於99年3 月24日，郵寄至基隆市○○區○○街251 巷4 號，
    因未獲會晤受送達人亦無受領文書之同居人、受僱人或應送
    達處所之接收郵件人員，而於99年3 月24日寄存於基隆市警
    察局第三分局百福派出所；又於99年6 月24日，郵寄至同址
    ，因未獲會晤受刑人本人，而已將該通知文書交與有辨別事
    理能力之同居人即被告之嬸嬸收受，則聲請人於99年3 月、
    98年6 月間寄送前開通知時，受刑人既已羈押於臺灣臺北看
    守所，聲請人前開執行傳票顯未送達於受刑人，上開傳票送
    達之合法性即有疑義，從而，本件尚難逕以受刑人未遵循合
    法送達之執行傳票，即率認受刑人有違反第74條第1 項第4
    款規定，情節重大，是其聲請為無理由，應予駁回。
三、依刑事訴訟法第220 條，裁定如主文。
中    華    民    國    99    年    8    月    31     日
                        刑事第五庭  法  官  何怡穎
以上正本證明與原本無異。
如不服本裁定，應於送達後5日內，向本院提出抗告狀。
中    華    民    國    99    年    8    月    31     日
                                    書記官  翁其良

司法院資訊處製作；財團法人民間司法改革基金會備份。
